<?xml version="1.0" encoding="utf-8"?>
<!DOCTYPE verbs [
    <!ELEMENT verbs (verb+)>
    <!ELEMENT verb (verb*)>
    <!ATTLIST verb in CDATA #REQUIRED>
    <!ATTLIST verb pe CDATA #IMPLIED>
    <!ATTLIST verb tr CDATA #IMPLIED>
    <!ATTLIST verb st CDATA #IMPLIED>
    <!ATTLIST verb ge CDATA #IMPLIED>
    <!ATTLIST verb po CDATA #IMPLIED>
    <!ATTLIST verb tf CDATA #IMPLIED>
    <!ATTLIST verb fspr CDATA #IMPLIED>
    <!ATTLIST verb sspr CDATA #IMPLIED>
    <!ATTLIST verb tspr CDATA #IMPLIED>
    <!ATTLIST verb fppr CDATA #IMPLIED>
    <!ATTLIST verb sppr CDATA #IMPLIED>
    <!ATTLIST verb tppr CDATA #IMPLIED>
    <!ATTLIST verb fspt CDATA #IMPLIED>
    <!ATTLIST verb sspt CDATA #IMPLIED>
    <!ATTLIST verb tspt CDATA #IMPLIED>
    <!ATTLIST verb fppt CDATA #IMPLIED>
    <!ATTLIST verb sppt CDATA #IMPLIED>
    <!ATTLIST verb tppt CDATA #IMPLIED>
    <!ATTLIST verb fsii CDATA #IMPLIED>
    <!ATTLIST verb ssii CDATA #IMPLIED>
    <!ATTLIST verb tsii CDATA #IMPLIED>
    <!ATTLIST verb fpii CDATA #IMPLIED>
    <!ATTLIST verb spii CDATA #IMPLIED>
    <!ATTLIST verb tpii CDATA #IMPLIED>
    <!ATTLIST verb fspb CDATA #IMPLIED>
    <!ATTLIST verb sspb CDATA #IMPLIED>
    <!ATTLIST verb tspb CDATA #IMPLIED>
    <!ATTLIST verb fppb CDATA #IMPLIED>
    <!ATTLIST verb sppb CDATA #IMPLIED>
    <!ATTLIST verb tppb CDATA #IMPLIED>
    <!ATTLIST verb ssio CDATA #IMPLIED>
    <!ATTLIST verb fs CDATA #IMPLIED>
    <!ATTLIST verb ss CDATA #IMPLIED>
    <!ATTLIST verb ts CDATA #IMPLIED>
    <!ATTLIST verb fp CDATA #IMPLIED>
    <!ATTLIST verb sp CDATA #IMPLIED>
    <!ATTLIST verb tp CDATA #IMPLIED>
]>
<verbs>
  <verb in="comer" ge="comiendo" po="comido" fspr="como" sspr="comes" tspr="come" fppr="comemos" sppr="coméis" tppr="comen" fspt="comí" sspt="comiste" tspt="comió" fppt="comimos" sppt="comisteis" tppt="comieron" fsii="comía" ssii="comías" tsii="comía" fpii="comíamos" spii="comíais" tpii="comían" fspb="coma" sspb="comas" tspb="coma" fppb="comamos" sppb="comáis" tppb="coman" />
  <verb in="haber" pe="comer" tr="com" st="hab" tf="habR" fspr="hE" sspr="haS" tspr="hA" fppr="hEmos" tppr="haN" fspt="hUBE" sspt="hUbiste" tspt="hUBO" fppt="hUbimos" sppt="hUbisteis" tppt="hUbieron" fspb="haYa" sspb="haYas" tspb="haYa" fppb="haYamos" sppb="haYáis" tppb="haYan" ssio="hE" />
	<verb in="hablar" ge="hablando" po="hablado" fspr="hablo" sspr="hablas" tspr="habla" fppr="hablamos" sppr="habláis" tppr="hablan" fspt="hablé" sspt="hablaste" tspt="habló" fppt="hablamos" sppt="hablastéis" tppt="hablaron" fsii="hablaba" ssii="hablabas" tsii="hablaba" fpii="hablábamos" spii="hablabais" tpii="hablaban" fspb="hable" sspb="hables" tspb="hable" fppb="hablemos" sppb="habléis" tppb="hablen" />
  <verb in="ir" pe="subir" tr="sub" st="" ge="Yendo" fspr="VOY" sspr="VAS" tspr="VA" fppr="VAMOS" sppr="VAIS" tppr="VAN" fspt="FUI" sspt="FUiste" tspt="FUE" fppt="FUimos" sppt="FUisteis" tppt="FUeron" fsii="IBa" ssii="IBas" tsii="IBa" fpii="IBamos" spii="IBais" tpii="IBan" fspb="VAYa" sspb="VAYas" tspb="VAYa" fppb="VAYamos" sppb="VAYáis" tppb="VAYan" ssio="VE" />
  <verb in="llover" pe="mover" tr="m" st="ll" fs="df" ss="df" fp="df" sp="df" tp="df" />
  <verb in="mover" pe="comer" tr="com" st="mov" fspr="mUEvo" sspr="mUEves" tspr="mUEve" tppr="mUEven" fspb="mUEva" sspb="mUEvas" tspb="mUEva" tppb="mUEvan" />
  <verb in="ser" pe="comer" tr="com" st="s" fspr="soY" sspr="ERes" tspr="ES" fppr="sOmos" sppr="sOis" tppr="sOn" fspt="FUI" sspt="FUiste" tspt="FUE" fppt="FUimos" sppt="FUisteis" tppt="FUeron" fsii="ERa" ssii="ERas" tsii="ERa" fpii="ÉRamos" spii="ERais" tpii="ERan" fspb="sEa" sspb="sEas" tspb="sEa" fppb="sEamos" sppb="sEáis" tppb="sEan" ssio="sÉ" />
  <verb in="subir" ge="subiendo" po="subido" fspr="subo" sspr="subes" tspr="sube" fppr="subimos" sppr="subís" tppr="suben" fspt="subí" sspt="subiste" tspt="subió" fppt="subimos" sppt="subisteis" tppt="subieron" fsii="subía" ssii="subías" tsii="subía" fpii="subíamos" spii="subíais" tpii="subían" fspb="suba" sspb="subas" tspb="suba" fppb="subamos" sppb="subáis" tppb="suban" />
  <verb in="ver" pe="comer" tr="com" st="v" po="vISTo" fspr="vEo" sppr="vEis" fspt="vI" tspt="viO" fsii="vEía" ssii="vEías" tsii="vEía" fpii="vEíamos" spii="vEíais" tpii="vEían" fspb="vEa" sspb="vEas" tspb="vEa" fppb="vEamos" sppb="vEáis" tppb="vEan" />
</verbs>
